【裁判字號】    90,交易,37
【裁判日期】    900629
【裁判案由】    過失傷害
【裁判全文】
臺灣宜蘭地方法院刑事判決                            九十年度交易字第三七號
    公  訴  人  臺灣宜蘭地方法院檢察署檢察官
    被      告  乙○○
右列被告因過失傷害案件，經檢察官提起公訴（八十九年度偵字第二四四五號），本
院判決如左：
    主  文
乙○○因過失傷害人，處拘役伍拾日，如易科罰金以參佰元折算壹日。
    事  實
一、乙○○於民國八十九年七月十八日晚上，騎乘車號ＰＰＬ—三七六號機車，沿宜
    蘭縣壯圍鄉台一九一線由美城往七張方向行駛，同日晚上八時二十五分許，途經
    上揭路段功勞路六十九之五號，本應注意行車速度於無標誌之郊外道路慢車道上
    不得超過四十公里、行車時駕駛人應注意車狀況，並隨時採取必要之安全措施，
    而依當時情況，夜間有照明，路面無缺陷、道路無障礙，並無不能注意之情，竟
    疏未注意，猶貿然超速以時速五十公里之速度行駛於前揭路段，且未注意車前狀
    況，並隨時採取必要之安全措施，致撞及正欲取出雨衣穿著，而停放於同向慢車
    道路邊由甲○○所騎乘ＬＥＬ—一一八號機車，造成甲○○受有頭部外傷、左大
    腿與左足部挫傷及骨盆挫傷之傷害。
二、案經甲○○訴由台灣宜蘭地方法院檢察署檢察官偵查起訴。
    理  由
一、訊據被告固不否認有於上述時地騎乘前述機車行經該路段，並撞及同放上揭路段
    同向慢車道路邊正欲穿著雨衣之被害人甲○○，造成甲○○受有前述傷害，核與
    被害人甲○○指訴其停車於慢車道要穿雨衣卻遭被告追撞成傷等情相符，並有交
    通事故調查報告表、現場照片且被害人甲○○受有上述傷害，亦有蘭陽民生醫院
    診斷證明書可查。惟矢口否認有何過失犯行，辯稱：是被害人甲○○站於慢車道
    之中央穿雨衣，當時天色昏暗，被害人又沒有開燈才會撞到云云。按汽車行車於
    無標誌之郊外慢車道上，時速不得超過四十公里。又行駛時駕駛人應注意車前狀
    況，並隨時採取必要之安全措施。道路交通安全規則第九十三條第一項第二款、
    第九十四條第三款均定有明文。而被告自承以時速每小時五十公里之速度騎乘前
    開機車，行經前述路段，自有違前述之速限規定，且被害人當時係停止於與被告
    所騎乘機車同向之同一慢車道上，業經被告自承在卷，而參諸肇事後車輛倒地位
    置，被害人所騎乘之機車係置於慢車道上，前輪中心與右側路邊相距零點五公尺
    ，後輪中心與路邊右側相距零點六公尺，而該慢車道寬約一點八公尺等情，亦有
    道路交通事故調查報告表附卷足憑，是堪認被害人雖停車擬穿著雨衣，然已盡其
    可能站立於路邊，被告辯稱被害人係站於慢車道中央車禍云云，顯非可採。足見
    被告於上揭路段超速行駛，且未注意車前狀況，隨時採取必要之安全措施，致發
    生本件車禍，是被告行為顯有過失，且被告之過失行為，與被害人之傷害結果亦
    有相當之因果關係。此外，本件經送台灣省基宜區車輛行車事故鑑定委員會，並
    經台灣省車輛行車事故覆議鑑定委員會覆議結果均採相同看法，此有上開委員會
    八十九年十一月十五日基宜鑑字第八九○六二○號函、八十九年十二月二十九日
    府覆議字第八九二一九三號函可參。
二、核被告所為，係犯刑法第二百八十四條第一項前段之過失傷害罪。爰審酌被告之
    過失程度、對被害人所造成之損害、未與被害人達成和解及犯罪後態度良好等一
    切情狀，量處如主文所示之刑，並諭知易科罰金之折算標準。而被告行為後刑法
    第四十一條及刑法第三條之一，業經立法院於九十年一月四日修正，並經總統於
    九十年一月十日公布，同年一月十二日生效，將短期自由刑得易科罰金適用範圍
    之法定最重本刑上限由有期徒刑三年以下提高至五年以下，是就諭知易科罰金之
    規定，比較新舊法結果，以裁判時法較有利，自應依刑法第二條第一項前段之規
    定，適用修正後刑法第四十一條第一項規定諭知易科罰金之折算標準，併予敘明
    。
據上論斷，應依刑事訴訟法第二百九十九條第一項前段、刑法第二條第一項、第二百
八十四條第一項前段、第四十一條第一項、罰金罰鍰提高標準條例第一條前段、第二
條，判決如主文。
中    華    民    國      九十        年      六      月    二十九    日
                                  台灣宜蘭地方法院交通法庭
                                      法  官  蔡  仁  昭
右正本證明與原本無異。
如不服本判決，應於判決送達後十日內向本院提出上訴狀( 應附繕本 )
                                      書記官  陳  旺  誠
中    華    民    國      九十        年      七      月      二      日
附錄法條：
刑法第二百八十四條第一項前段
因過失傷害人者，處六月以下有期徒刑、拘役或五百元以下罰金。


司法院資訊處製作；財團法人民間司法改革基金會備份。
